臺灣橋頭地方法院民事裁定
111年度審訴字第656號
原      告  台新國際商業銀行股份有限公司

法定代理人  尚瑞強  


被      告  李美英  
            李強雲  
            李強忠  
            李美珠  
            李孝輝  
上列當事人間請求代位分割遺產事件，本院裁定如下：
　　主　文
本件移送臺灣高雄少年及家事法院。　　
    理　由
一、按訴訟之全部或一部，法院認為無管轄權者，依原告聲請或
    依職權以裁定移送於其管轄法院，民事訴訟法第28條第1項
    定有明文。次按家事事件法所定家事事件由少年及家事法院
    處理之；因繼承回復、遺產分割、特留分、遺贈、確認遺囑
    真偽或其他繼承關係所生請求事件為丙類事件，得由繼承開
    始時被繼承人住所地之法院、主要遺產所在地之法院管轄，
    家事事件法第2條前段、第3條第3項第6款、第70條分別定有
    明文。又所謂專屬管轄，係指法律規定某類事件專屬一定法
    院管轄之謂，凡法律規定某類事件僅得由一定法院管轄者，
    縱未以法文明定「專屬管轄」字樣，仍不失其專屬管轄之性
    質。而家事事件法第2條規定係依事件之性質而定其管轄誰
    屬之事務管轄，具有專屬、強制性質，少年及家事法院對於
    家事事件之管轄，相較於普通法院，性質上屬專屬管轄。而
    債權人依民法第242條規定提起代位訴訟，僅係當事人適格
    及法定訴訟擔當之明文，與訴訟標的之認定無關，故代位分
    割遺產訴訟，所涉者同屬繼承人間之遺產分割訴訟，其本質
    仍為丙類事件，應屬家事事件。
二、原告起訴主張訴外人戊○○積欠其債務未償，被繼承人李士賢
    於民國100年12月5日死亡，遺有如附表所示之遺產（下稱系
    爭遺產），繼承人為戊○○及被告乙○○、己○○、丁○○、丙○○等
    5人，戊○○嗣於111年7月10日死亡，繼承人為其子即被告甲○
    ○及訴外人李子廷，而李子廷業已聲明拋棄戊○○之遺產繼承
    權，並經臺灣高雄少年及家事法院111年度司繼字第3964號
    通知准予備查在案。惟戊○○怠於行使遺產分割請求權，致原
    告無從就系爭遺產取償，爰依民法第242條規定，代位戊○○
    請求被告應就附表編號1、2所示房地辦理繼承登記並分割系
    爭遺產，核屬家事事件法第3條第3項第6款所規定之家事事
    件，揆諸前揭說明，應專屬家事法院管轄。又繼承開始時被
    繼承人李士賢之住所地位於高雄市燕巢區，有除戶戶籍謄本
    1紙在卷可稽（見本院審訴卷第31頁），故本件應由臺灣高
    雄少年及家事法院管轄，爰依職權將本件移送該管轄法院。
三、據上，爰裁定如主文。
中　　華　　民　　國　　111 　年　　9 　　月　　 28 　日
                  民事審查庭  法　官　謝文嵐
正本係照原本作成。
如不服本裁定應於送達後10日內向本院提出抗告狀，並繳納裁判
費新臺幣1,000元。
中　　華　　民　　國　　111 　年　　9 　　月　　 28 　日
                              書記官　黃麗緞
附表：
編號 財產名稱 不動產權利範圍/存款金額（新臺幣） 1 高雄市○○區○○段000地號土地 1153/5555 2 高雄市○○區○○段00000地號土地 1153/5555 3 門牌號碼高雄市○○區○○巷00號房屋 全部 4 高雄燕巢郵局定存 1,700,000元 5 高雄燕巢郵局存簿儲金 1,034,313元 6 車牌號碼000-000號機車